臺灣臺北地方法院小額民事判決
111年度北小字第3056號
原      告  泰安產物保險股份有限公司

法定代理人  李松季  

訴訟代理人  張皓甯  
            李挺維  
被      告  鄭建興  

訴訟代理人  鍾任淞  
複代理人    許雅城  
            李侃儒  
上列當事人間損害賠償事件，於民國111年9月5日言詞辯論終結
，本院判決如下：
    主    文
被告應給付原告新臺幣16,255元，及自民國111年5月31日起至清
償日止，按年息5%計算之利息。
原告其餘之訴駁回。
訴訟費用由新台幣1,000元，由被告負擔新台幣457元，餘由原告
負擔。
本判決第1項得假執行；被告以新臺幣16,255元為原告預供擔保
，得免為假執行。
    事實及理由
一、原告主張、聲明：被告駕駛ANW-0361號車輛，於民國111年2
    月26日10時10分許，在松山區八德路三段76號B1停車場內，
    因未注意車前狀態，碰撞原告承保，由張菽真駕駛車號000-
    0000號自用小客車（下稱系爭車輛）受損，經原告理賠，支
    出工資新臺幣（下同）30,681元、零件費用4,892元，共計3
    5,573元，依保險法第53條規定、民法第184條第1項、191條
    之2前段規定請求。並聲明：被告應給付原告35,573元，及
    自起訴狀繕本送達翌日起至清償日止，按年息百分之5計算
    之利息。
二、被告答辯、聲明：第6張照片部分，B2尚有車位，且方框位
    置顯示是紅燈，該照片是被告的車子，該照片之紅燈，是要
    預告原告對向車道有車輛而無法通行。被告保戶認為各自皆
    有過失，可接受各50%過失。並聲明：原告之訴駁回。
三、本院判斷的簡要說明：
(一)不爭執事項：系爭車輛與被告車輛發生碰撞，原告已理賠33
    ,573元給保戶。
(二)爭執事項：被告抗辯原告保車亦有過失是否可採?
　1.經查，依被告所提較清晰之現場監視器翻拍照片(本院卷第1
    29頁)顯示，被告上坡後，原告保戶方向的燈號顯示為紅燈
    ，依上燈號的情形，已足以提醒原告保戶注意前方來車並減
    速慢行，但原告保戶仍與被告發生碰撞，故應認原告保戶與
    被告就本件車禍的發生，同有過失，且各應負擔百分之50的
    過失責任。
　2.次查，依多數法院判決意見，以新零件換舊零件以修復車輛
    ，應計算折舊，原告主張零件費4,892元部分，依行政院所
    頒固定資產耐用年數表及固定資產折舊率之規定，原告保車
    耐用年數為5年，依定率遞減法每年折舊1000分之369，另依
    營利事業所得稅查核準則第95條第6項規定「固定資產提列
    折舊採用定率遞減法者，以1年為計算單位，其使用期間未
    滿1年者，按實際使用之月數相當於全年之比例計算之，不
    滿1月者，以1月計」，原告車輛迄本件車禍發生時已使用2
    年2月，則零件扣除折舊後之修復費用估定為1,828元[第1年
    折舊值(4,892×0.369=1,805)，第1年折舊後價值(4,892-1,8
    05=3,087)，第2年折舊值(3,087×0.369=1,139)，第2年折舊
    後價值(3,087-1,139=1,948)，第3年折舊值(1,948×0.369×2
    /12=120)，第3年折舊後價值(1,948-120=1,828)]，經加計
    不折舊之工資30,681元後，維修費應為32,509元(1,828+30,
    681=32,509)。再依民法第217條第1項規定加計過失比率後
    應為16,255元(32,509/2=16,255，四捨五入)。
四、綜上，原告保險代位及侵權行為法律關係請求被告賠償16,2
    55元，及自111年5月31日起至清償日止，按年息5%計算之利
    息，有理由，應准並判決如主文第1項。原告超出該准許部
    分的請求，無理由，應駁回。
五、本件事證已明，當事人其餘主張、陳述、證據，經審酌後不
    影響上述說明及認定，故不詳論。
六、原告勝訴部分係依民事訴訟法第436條之8規定適用小額訴訟
    程序所為被告敗訴之判決，應依同法第436條之20規定職權
    宣告假執行，並依同法第392條第2項，為被告預供擔保，得
    免為假執行之宣告。
七、訴訟費用，依民事訴訟法第79條、第436條之19第1項，按雙
    方勝敗比率酌定如主文第3項。
中　　華　　民　　國　　111 　年　　10　　月　　31　　日
            臺灣臺北地方法院臺北簡易庭
                                    法  官  詹駿鴻
附錄：
一、民事訴訟法第436條之24第2項：
　　對於小額程序之第一審裁判上訴或抗告，非以其違背法令為
    理由，不得為之。
二、民事訴訟法第436條之25：
　　上訴狀內應記載上訴理由，表明下列各款事項：
    (一)原判決所違背之法令及其具體內容。
    (二)依訴訟資料可認為原判決有違背法令之具體事實。
以上正本證明與原本無異。
如不服本判決，應於判決送達後20日內向本庭（臺北市○○○路0段
000巷0號）提出上訴狀。（須按他造當事人之人數附繕本）如委
任律師提起上訴者，應一併繳納上訴審裁判費。
中　　華　　民　　國　　111 　年　　10　　月　　31　　日
                                    書記官  徐宏華